# 利润与所得税调整表，不可抵扣那一栏是否包括已经处置但是也合并报表了的子公司的....

提问人：要疯了的奥迪特 时间：2020-04-17 08:05:24
陈老师及各位老师好，请教一个问题，在编制母公司合并报表附注过程中，会计利润与所得税费用调整过程表不可抵扣成本费用那一列，是否要包括本期虽然已经处置但是合并利润表包含了的子公司的那部分不可抵扣费用呢？还是就仅仅填列期末存在的公司的不可抵扣费用？谢谢！

回答人：chenyiwei
要包括本期虽然已经处置但是合并利润表包含了的子公司的那部分不可抵扣费用呢？还是就仅仅填列期末存在的公司的不可抵扣费用。